【裁判字號】    89,毒抗,818
【裁判日期】    890913
【裁判案由】    毒品危害防制條例
【裁判全文】
臺灣高等法院刑事裁定                            八十九年度毒抗字第八一八號
    抗  告  人
    即  被  告  甲○○
右列抗告人因違反毒品危害防制條例案件，不服臺灣士林地方法院中華民國八十九年
三月卅一日裁定（八十九年度聲戒字第一二九號）提起抗告，經本院撤銷發回，經台
灣士林地方法院於民國八十九年七月三十一日更為裁定後（八十九年度毒聲更字第四
號），復提起抗告，本院裁定如左：
    主  文
抗告駁回。
    理  由
一、抗告意旨如抗告狀所載。（如附件）
二、按犯毒品危害防制條例第十條施用第一級毒品、第二級毒品之罪者，檢察官應先
    將被告送勒戒處所觀察、勒戒，經觀察、勒戒後，無繼續施用毒品之傾向者，應
    由檢察官為不起訴處分。依此項規定所為不起訴之處分，五年內再犯第十條之罪
    ，經觀察、勒戒後，認有繼續施用毒品之傾向或三犯以上者，不適用該項之規定
    ，但應由檢察官聲請法院裁定先入戒治處所施以強制戒治，同條例第二十條第二
    項、第三項定有明文。
三、經查：本件抗告人即被告甲○○前因施用第二級毒品案件，經原審法院二次裁定
    送觀察、勒戒後，均無繼續施用毒品之傾向，由臺灣士林第方法院檢察署檢察官
    分別以八十七年度偵字第一０五二五號、八十八年度偵字第四０五五、四八０一
    號處分不起訴確定。惟抗告人復於八十八年十二月十五日下午二時三十分起回溯
    九十六小時內，在不詳處所施用第二級毒品安非他命。抗告人雖否認施用安非他
    命，惟抗告人於八十八年十二月十五日十四時三十分經採尿送驗結果，呈安非他
    命陽性反應，此有臺北市立療養院煙毒尿液檢驗報告書及法務部調查局八十九年
    七月二十五日（八九）陸(一)字第八九○五○二三八號檢驗通知書各一紙附卷可稽
    。次查個人口服投與甲基安非他命後，其尿液中能否驗出安非他命陽性反應，與
    其投與方式、投與量、個人體質、採尿時間及檢測儀器之精密度等有關，一般而
    言，約百分之七十於口服投與後二十四小時內自尿液中排出，約百分之九十於九
    十六小時內自尿液中排出，從而吸食時間距離採集尿液時間最長可能不會超過四
    日，此有行政院衛生署藥物食品檢驗局八十一年二月八日八一藥檢壹字第一一五
    六號函可參。是抗告人於採尿時之前九十六小時期間內在不詳地點吸用安非他命
    至明。抗告人之抗告意旨否認施用安非他命，洵不足採。此外並有不起訴處分書
    、刑案資料查註紀錄表附卷可稽。抗告人三犯毒品危害防制條例第十條之罪，原
    審依毒品危害防制條例第二十條第三項，裁定抗告人令入戒治處所施以強制戒治
    ，核無不合，抗告人指摘原裁定不當，非有理由，其抗告應予駁回。
四、據上論斷，依刑事訴訟法第四百十二條，裁定如主文。
中      華      民      國    八十九    年      九      月     十三     日
                              臺灣高等法院刑事第二十四庭
                                  審判長法  官  陳  貽  男
                                        法  官  陳  憲  裕
                                        法  官  聶  齊  桓
右正本證明與原本無異。
不得再抗告。
                                        書記官  陳  思  云
中      華      民      國    八十九    年      九      月     十六     日


司法院資訊處製作；財團法人民間司法改革基金會備份。
